【裁判字號】    99,交聲,2234
【裁判日期】    990723
【裁判案由】    交管條例聲異
【裁判全文】
臺灣板橋地方法院交通事件裁定        99年度交聲字第2234號
原處分機關  臺北市交通事件裁決所
異  議  人
即受處分人  彭祐明（原名甲○○）
上列異議人即受處分人因違反道路交通管理處罰條例案件，對於
臺北市交通事件裁決所於民國96年10月17日以北巿裁催字第裁22
-Z00000000號、第裁22-G7Z029990號、第裁22-G7Z020792號、第
裁22-G6FA41507號、第裁22-ZCQ001322號、第裁22-ZCQ003159號
、第裁22-G7Z002400號、第裁22-LA0000000號、第裁22-LA00000
00號、第裁22-G7Z000024號所為之裁決處分，均聲明異議，本院
裁定如下：
    主  文
異議均駁回。
    理  由
一、按受處分人，不服道路交通管理處罰條例第8 條主管機關所
    為之處罰，得於接到裁決書之翌日起20日內，向管轄地方法
    院聲明異議；又交通法庭認聲明異議不合法律上之程式或其
    異議權已經喪失者，應以裁定駁回之，該條例第87條第1 項
    及道路交通案件處理辦法第18條前段分別定有明文。故受處
    分人自應於上開規定之期間內向法院聲明異議，倘受處分人
    逾期異議，即於法不合，法院自應裁定駁回。復按處理違反
    道路交通管理事件，有關文書送達之程序，依行政程序法之
    規定，違反道路交通管理事件統一裁罰基準及處理細則第5
    條定有明文。又送達，於應受送達人之住居所、事務所或營
    業所為之；於應送達處所不獲會晤應受送達人時，得將文書
    付與有辨別事理能力之同居人、受僱人或應送達處所之接收
    郵件人員；應受送達人或其同居人、受僱人、接收郵件人員
    無正當理由拒絕收領文書時，得將文書留置於應送達處所，
    以為送達；送達，不能依前二條規定為之者，得將文書寄存
    送達地之地方自治或警察機關，並作送達通知書兩份，一份
    黏貼於應受送達人住居所、事務所、營業所或其就業處所門
    首，另一份交由鄰居轉交或置於該送達處所信箱或其他適當
    位置，以為送達。前項情形，由郵政機關為送達者，得將文
    書寄存於送達地之郵政機關，行政程序法第72條第1 項前段
    、第73條第1 項、第3 項、第74條第1 項、第2 項亦分別有
    所規定。
二、查本件原處分機關臺北巿交通事件裁決所於民國96年10月17
    日作成如附表所示之裁決書後，即以掛號郵寄之方式向異議
    人即受處分人彭祐明（原名甲○○）之戶籍地址即臺北縣永
    和巿中正路22號7 樓之3 送達，郵務機關於96年10月26日因
    未獲會晤本人，亦無受領文書之同居人、受雇人或應受送達
    處所接收郵件人員，而將前揭裁決書均寄存於上開送達地之
    郵政機關即永和中正路郵局招領，並就各裁決書分別製作寄
    存送達通知書2 份，一份黏貼於應受送達人即異議人上址住
    所門首，另一份置於該址信箱以為送達等情，有臺北巿交通
    事件裁決所送達證書影本10紙附卷可稽。再參酌郵務士每日
    處理應送達之郵件甚多，對前揭寄存送達之程序自熟知甚稔
    ，且其與收件人或送件人多不相識，當無疏漏或故意不黏貼
    或留置寄送送達通知書之可能，從而，依照上開法條規定，
    前揭寄存送達程序於法並無不合。至異議人所提聲明異議狀
    上雖記載其住址為「臺北縣永和巿民權路82號4 樓之5 」，
    惟此址未經異議人於遭舉發後向原處分機關陳報，無從認為
    原處分機關未向該址送達為不合法，附此敘明。是本件如附
    表所示裁決書既已均於96年10月26日即已生合法送達於異議
    人之效力，異議人卻遲至99年7 月8 日始向原處分機關聲明
    異議，再轉送本院審理，此有異議人所提聲明異議狀上蓋印
    之原處分機關收文章為憑，顯皆已逾20日之法定不變期間，
    揆諸首揭規定，本件異議人聲明異議於法尚有未合，且無從
    補正，自均應予裁定駁回之。
三、依道路交通案件處理辦法第19條前段，裁定如主文。
中    華    民    國    99    年    7     月    23    日
                  交通法庭    法  官  王瑜玲
以上正本證明與原本無異
如不服本裁定應於送達後5日內向本院提出抗告狀
                              書記官  謝嘉玲
中    華    民    國    99    年    7     月    26    日
附表：
┌──┬──────┬──────┬────────┬───────┐
│編號│  違規時間  │  違規地點  │    違規事實    │  裁決書文號  │
├──┼──────┼──────┼────────┼───────┤
│ 一 │96年2 月8 日│國道一號公路│(一)使用他車牌照行│北巿裁催字第裁│
│    │上午5 時25分│南下218.2 公│  駛            │22-Z00000000號│
│    │許          │里處        │(二)行車執照未隨車│              │
│    │            │            │  攜帶          │              │
├──┼──────┼──────┼────────┼───────┤
│ 二 │95年11月13日│臺北巿向上路│在道路收費停車處│北巿裁催字第裁│
│    │下午1 時許  │            │停車，經催繳，不│22-G7Z029990號│
│    │            │            │依規定繳費      │              │
├──┼──────┼──────┼────────┼───────┤
│ 三 │95年10月27日│臺中巿美村路│在道路收費停車處│北巿裁催字第裁│
│    │上午8 時13分│            │停車，經催繳，不│22-G7Z020792號│
│    │許          │            │依規定繳費      │              │
├──┼──────┼──────┼────────┼───────┤
│ 四 │95年9 月25日│臺中巿西屯路│在設有禁止停車標│北巿裁催字第裁│
│    │上午7 時10分│            │線之處所停車    │22-G6FA41507號│
│    │許          │            │                │              │
├──┼──────┼──────┼────────┼───────┤
│ 五 │95年9 月20日│國道三號公路│行駛高速公路，於│北巿裁催字第裁│
│    │上午4 時54分│后里收費站北│駛進收費站繳費時│22-ZCQ001322號│
│    │許          │上第2 車道  │，未依標誌指示過│              │
│    │            │            │站繳費          │              │
├──┼──────┼──────┼────────┼───────┤
│ 六 │95年9 月20日│國道三號公路│汽車行駛於應繳費│北巿裁催字第裁│
│    │上午4 時54分│后里費收站北│之公路，不依規定│22-ZCQ003159號│
│    │許          │上第2 車道  │繳費            │              │
├──┼──────┼──────┼────────┼───────┤
│ 七 │95年9 月4 日│臺中巿美村路│在道路收費停車處│北巿裁催字第裁│
│    │下午1 時23分│            │停車，經催繳，不│22-G7Z002400號│
│    │許          │            │依規定繳費      │              │
├──┼──────┼──────┼────────┼───────┤
│ 八 │95年8 月29日│嘉義巿新民路│在道路收費停車處│北巿裁催字第裁│
│    │上午9 時8 分│            │停車，經催繳，不│22-LA0000000號│
│    │許          │            │依規定繳費      │              │
├──┼──────┼──────┼────────┼───────┤
│ 九 │95年8 月20日│嘉義巿新民路│在道路收費停車處│北巿裁催字第裁│
│    │上午9 時13分│            │停車，經催繳，不│22-LA0000000號│
│    │許          │            │依規定繳費      │              │
├──┼──────┼──────┼────────┼───────┤
│ 十 │95年8 月11日│臺中巿美村路│在道路收費停車處│北巿裁催字第裁│
│    │下午1 時25分│            │停車，經催繳，不│22-G7Z000024號│
│    │許          │            │依規定繳費      │              │
└──┴──────┴──────┴────────┴───────┘

司法院資訊處製作；財團法人民間司法改革基金會備份。
